【裁判字號】    95,訴,1572
【裁判日期】    950719
【裁判案由】    毒品危害防制條例
【裁判全文】
臺灣板橋地方法院刑事判決              95年度訴字第1572號
公  訴  人  臺灣板橋地方法院檢察署檢察官
被      告  甲○○
上列被告因違反毒品危害防制條例案件，經檢察官提起公訴（95
年度毒偵字第2670號、第3294號）及移送併案審理（95年度毒偵
字第3951號），被告於準備程序認罪，本院以簡式審判程序判決
如下：
    主  文
甲○○連續施用第一級毒品，處有期徒刑拾月。扣案之毒品海洛
因淨重零點壹公克沒收銷燬，盛裝上開毒品海洛因之包裝袋壹只
、注射針筒貳支均沒收。
    事實及理由
一、按除被告所犯為死刑、無期徒刑、最輕本刑為三年以上有期
    徒刑之罪或高等法院管轄第一審案件者外，於第一次審判期
    日前之準備程序進行中，被告先就被訴事實為有罪之陳述時
    ，審判長得告知被告簡式審判程序之旨，並聽取當事人、代
    理人、辯護人及輔佐人之意見後，裁定進行簡式審判程序，
    刑事訴訟法第273 條之1 第1 項定有明文。經核本件被告甲
    ○○所犯係死刑、無期徒刑、最輕本刑為三年以上有期徒刑
    以外之罪，其於準備程序中就被訴事實為有罪之陳述，經法
    官告知簡式審判程序之旨，並聽取公訴人、被告之意見後，
    本院爰依首揭規定，合議裁定由受命法官獨任進行簡式審判
    程序，合先敘明。
二、本件犯罪事實：
    被告甲○○前曾於民國93年間因施用毒品案件，經檢察官聲
    請法院裁定送觀察、勒戒及強制戒治後，於94年6 月29日免
    予繼續執行戒治釋放出所，並由臺灣板橋地方法院檢察署檢
    察官於94年9 月22日以94年度戒毒偵字第359 號不起訴處分
    確定在案。詎其於上開強制戒治執行完畢後五年內，復自95
    年2 月9 日下午3 時55分許（起訴書誤載為「17時25分許」
    ）為警採尿前26小時內某時起至同年5 月26日晚上8 時許止
    ，在其臺北縣蘆洲市○○路121 巷8 弄33號住處、蘆洲市○
    ○○路中國石油加油站廁所、蘆洲市○○路185 號萬全市場
    後方廁所等處及其他不詳處所，連續以注射針筒注射方式，
    施用第一級毒品海洛因多次。嗣分別於(一)95年2 月9 日經警
    通知採尿送驗，驗有鴉片類嗎啡藥物陽性反應；(二)95年3 月
    29 日 下午2 時30分許，在臺北縣蘆洲市○○街70巷9 號前
    為警查獲，扣得毒品海洛因1 包（淨重0.1 公克），並經警
    採尿送驗結果，驗有鴉片類嗎啡藥物陽性反應；(三)95年5 月
    26日晚上8 時25分許，在臺北縣蘆洲市○○路185 號萬全市
    場後方廁所前為警查獲，扣得注射針筒2 支，因而查獲上情
    。案經臺北市政府警察局中正第一分局、臺北縣政府警察局
    蘆洲分局移送、報請臺灣板橋地方法院檢察署檢察官偵查起
    訴及移送併案審理。
三、本件證據：
    (一)被告自白。
    (二)毒品海洛因1 包（淨重0.1 公克）、注射針筒2 支等物扣
      案。
    (三)臺北市政府警察局中正第一分局上開扣案毒品海洛因初步
      鑑驗報告書1 紙、臺灣檢驗科技股份有限公司出具之被告
      濫用藥物尿液檢驗報告2 紙、臺北縣政府警察局蘆洲分局
      列管毒品人口尿液檢體採集送驗紀錄表1 紙、查獲現場照
      片4張等附卷。
四、應適用之法條：
    經核被告上揭所為，係犯毒品危害防制條例第10條第1 項之
    施用第一級毒品罪。又按本件被告行為後，民國94年1 月7
    日刑法修正刪除第56條（刪除本條連續犯以一罪論之規定）
    之規定，業於95年7 月1 日生效施行，是經依同法第2 條規
    定綜合比較新舊法結果，被告本件所犯之罪，依修正後之上
    開規定處斷，並未有利，自仍應適用其行為時之舊法即94年
    1 月7 日修正施行前之刑法上開規定處斷。從而，被告所犯
    上開施用第一級毒品罪，核其所為多次行為，時間緊接，所
    犯罪名相同，顯係出於概括之犯意反覆為之，為連續犯，爰
    依94年1 月7 日修正施行前之刑法第56條規定以一罪論，並
    加重其刑。移送併案部分，公訴意旨雖未敘及，惟與起訴部
    分有上述連續犯之裁判上一罪關係，為起訴效力所及，本院
    自得併予審究。爰審酌被告再犯施用毒品之情節、所生危害
    及犯後坦承之態度等一切情狀，量處如主文所示之刑。扣案
    之毒品海洛因淨重0.1 公克，係查獲之毒品，依毒品危害防
    制條例第18條第1 項前段規定，不問屬於犯人與否，應予沒
    收銷燬；至扣案之盛裝上開毒品海洛因之包裝袋1 只、注射
    針筒2 支等物，則係被告所有供施用毒品海洛因犯罪所用之
    物，業據被告供明在卷，惟非屬「專供施用毒品之器具」，
    另依刑法第38條第1 項第2 款規定，併予宣告沒收。
五、依刑事訴訟法第273 條之1 第1 項、299 條第1 項前段、第
    310 條之2 、第454 條，毒品危害防制條例第10條第1 項、
    第18條第1 項前段、第23條第2 項，刑法第11條前段、第2
    條第1 項前段、94年1 月7 日修正施行前之刑法第56條、刑
    法第38條第1 項第2 款，判決如主文。
六、如不服本判決，得自收受送達之日起10日內向本院提出上訴
    狀（須附繕本）。
本案經檢察官靳開聖到庭執行職務
中    華    民    國    95    年    7     月    19    日
                      刑事第六庭  法  官  彭  全  曄
以上正本證明與原本無異
                                  書記官  梁  宜  庭
中    華    民    國    95    年    7     月    19    日
附錄本案論罪科刑法條全文：
毒品危害防制條例第10條
施用第一級毒品者，處 6 月以上 5 年以下有期徒刑。
施用第二級毒品者，處 3 年以下有期徒刑。


司法院資訊處製作；財團法人民間司法改革基金會備份。
